【裁判字號】    97,交聲,3334
【裁判日期】    971231
【裁判案由】    違反道路交通管理處罰條例聲明異議
【裁判全文】
臺灣臺北地方法院交通事件裁定        97年度交聲字第3334號
原處分機關  臺北市交通事件裁決所
異  議  人  甲○○○
即受處分人
上列異議人即受處分人因違反道路交通管理處罰條例案件，對於
臺北市交通事件裁決所民國97年12月15日所為北市裁罰字第22-1
AD466977號處分（原處分案號：臺北市政府警察局北市警交大字
第1AD466977 號），聲明異議，本院裁定如下：
    主  文
異議駁回。
    理  由
一、按汽車駕駛人停車時，有停車車種不依規定者，處新臺幣（
    下同）6 百元以上1 千2 百元以下罰鍰，道路交通管理處罰
    條例第56條第1項第9款定有明文。
二、本件受處分人即異議人甲○○○於民國97年11月11日上午10
    時28分許，將其所有車牌號碼8Q-6029 號自用小客車停放在
    臺北市○○路253 號前，占用貨車卸貨專用停車區○○○道
    路交通管理處罰條例第56條之規定，經臺北市停車管理工程
    處交通助理員當場拍照採證，經臺北市政府交通局於97年12
    月24日掣單舉發，嗣受處分人於通知單上所載應到案日期前
    向臺北市交通事件裁決所提出申訴，經原舉發單位調查結果
    ，仍認受處分人有其上開違規之行為，臺北市交通裁決所乃
    依同上規定，裁處受處分人罰鍰6 百元等情，有舉發違反道
    路交通管理事件通知單、臺北市停車管理工程處書函、臺北
    市交通事件裁決所違反道路交通管理事件裁決書、送達證書
    各1 份附卷可考。
三、受處分人異議意旨略以：伊於上開時、地，係進入21世紀仲
    介公司內取物約3 分鐘而已，由於當時路邊停車格均已停滿
    而不得已在卸貨專用停車格內暫停，不料進去數分鐘即遭開
    單，不近人情；附近商家均認為執法過當；法律制訂當時未
    經全體人民討論，只是1 部分人所想，違反目前時空、背景
    云云。
四、本院經查，受處分人並不否認於上開時、地，將其自用小客
    車停放在繪有「貨車」及藍色標線之卸貨專用停車格之事實
    ，且有臺北市停車管理工程處交通助理員採證照片附卷，是
    受處分人違規行為甚明。受處分人雖辯稱：暫停云云，惟觀
    諸採證照片足知，該車當時並未顯示暫停燈號，且於交通助
    理員拍照過程中，受處分人亦未及到場表示意見，可見受處
    分人當時非僅暫停而已。再按汽車停車時，其停車時間、位
    置、方式及車種，如公路主管機關、市區道路主管機關或警
    察機關有特別規定時，應依其規定，道路交通安全規則第11
    2 條第1 項第15款定有明文；而專用性停車位（停靠區），
    其寬度、長度、專用車種及適用時機由主管機關視實際需要
    設置，道路交通標誌標線號誌設置規則第190 條亦有明文規
    定。受處分人違規行為既臻明確，交通助理員乃依法舉發，
    此經臺北市停車管理工程處97年11月24日北市停管字第0973
    6950500 號函覆屬實，核無執法過當可言。況此2 法均經繁
    密修正，道路交通安全規則最近於97年7 月15日、道路交通
    標誌標線號誌設置規則於97年6 月18日修正，俾與時俱進，
    受處分人辯稱：法律違反目前時空背景云云，顯與事實不符
    。綜上，受處分人所執異議理由均不足作為免罰事由。
五、從而，原處分機關認定受處分人於前開時、地有停車不依車
    種之違規行為，應堪認定，而依據首開道路交通管理處罰條
    例之規定，裁處罰鍰6 百元，核無不當。本件異議為無理由
    ，應予駁回。
六、據上論斷，應依道路交通案件處理辦法第19條，裁定如主文
    。
中    華    民    國    97    年    12    月    31    日
                  交通法庭  法  官  林晏如
上正本與原本無異。
如不服本裁定，應於送達後5日內向本院提出抗告狀。
                            書記官  楊盈茹
中    華    民    國    98    年    1     月    5     日


司法院資訊處製作；財團法人民間司法改革基金會備份。
